【裁判字號】    98,台上,5095
【裁判日期】    980910
【裁判案由】    公共危險等罪
【裁判全文】
最高法院刑事判決            九十八年度台上字第五０九五號
上  訴  人  甲○○
上列上訴人因公共危險等罪案件，不服台灣高等法院高雄分院中
華民國九十八年七月二十七日第二審判決（九十八年度交上訴字
第三六號，起訴案號：台灣高雄地方法院檢察署九十七年度調偵
字第一００一號），提起上訴，本院判決如下：
    主  文
上訴駁回。
    理  由
按刑事訴訟法第三百七十七條規定，上訴於第三審法院，非以判
決違背法令為理由，不得為之。是提起第三審上訴，應以原判決
違背法令為理由，係屬法定要件。如果上訴理由書狀並未依據卷
內訴訟資料，具體指摘原判決不適用何種法則或如何適用不當，
或所指摘原判決違法情事，顯與法律規定得為第三審上訴理由之
違法情形，不相適合時，均應認其上訴為違背法律上之程式，予
以駁回。本件原判決維持第一審論處上訴人甲○○業務上過失致
人於死罪刑，暨肇事致人死亡而逃逸罪刑之判決，駁回其於第二
審之上訴，已敘明所憑之證據及認定之理由；從形式上觀察，並
無判決違背法令之情形存在。查原判決以上訴人駕駛小貨車，疏
未注意讓直行車先行，且未注意車前狀況並隨時採取必要之安全
措施，即貿然右轉，因而撞及黃炫凱所騎之直行機車，致黃炫凱
受有頭部外傷併右側硬腦膜下出血，中樞衰竭等傷害，經送醫不
治死亡，自有過失責任。又上訴人於肇事後，曾下車察看並打電
話通知一一九，旋即離去，並未停留在現場處理，亦未留下聯絡
資料，顯有逃逸之故意等情，已綜合上訴人之供述，證人楊蘇翠
碧、林朱金彥及蔣克己等人之證言，暨道路交通事故調查報告表
(一)(二)及肇事現場圖，肇事路段監視器畫面翻拍之照片等全部卷證
資料，詳加審酌論斷。上訴意旨漫稱其於黃炫凱超車時，尚未準
備右轉，仍為直行狀態，不生未讓直行車先行之問題，原判決未
予查明，於法有違。而上訴人於車禍發生後至警方通知前，仍一
如往常行駛同一路線，故上訴人有無肇事逃逸之主觀犯意，亦非
無疑等語，對於原審採證認事職權之適法行使，暨判決內已明白
論斷之事項，持己見漫事爭執，不符第三審上訴之法定要件。再
查原判決以上訴人之責任為基礎，審酌刑法第五十七條各款所列
事項等一切情狀，量處適當之刑，理由內已論敘綦詳。上訴意旨
以其具有和解之誠意，但被害人家屬開價過高，致無法達成和解
云云，徒就原審刑罰裁量職權之行使，砌詞指摘，亦非適法之第
三審上訴理由。其上訴為違背法律上之程式，應予駁回。
據上論結，應依刑事訴訟法第三百九十五條前段，判決如主文。
中    華    民    國  九十八  年    九    月    十    日
                      最高法院刑事第十庭
                          審判長法官  花  滿  堂
                                法官  黃  正  興
                                法官  陳  東  誥
                                法官  林  錦  芳
                                法官  洪  昌  宏
      本件正本證明與原本無異
                                      書  記  官
中    華    民    國  九十八  年    九    月   十四   日
                                                      Ｑ


司法院資訊處製作；財團法人民間司法改革基金會備份。
